### MARIA BEATRIZ VIVANCO MARRERO

Madrid, España

mariab.vivanco@gmail.com (+34)641405770

www.linkedin.com/in/maría-beatriz-vivanco-marrero-a8b30421b Móvil:

## Resumen profesional

Licenciada en Cibernética Matemática, con 27 años de experiencia profesional enfocada fundamentalmente al desarrollo de software, soporte informático y a la dirección de equipos de trabajadores de la informática. Tengo experiencia laboral en Cuba fundamentalmente en el desarrollo de aplicaciones informáticas para los sectores de telecomunicaciones, tabaco, salud pública e industria azucarera. Me apasionan los retos y me caracteriza una constante superación y la entrega total al trabajo.

#### **Habilidades**

- Trabajo en Equipo
- Adaptabilidad a los cambios
- Capacidad de análisis
- Resolución de problemas
- Aprendizaje rápido
- Organización
- Pensamiento lógico
- · Gestión del tiempo

- · Comunicación oral y escrita
- Java Avanzado
- Spring
- Hibernate
- PostgreSQL
- Python
- GIT

## **Experiencia Profesional**

feb. 2018 - jul. 2021: Directora de Tecnologías de la Información, ETECSA, La Habana, Cuba

- Dirigir un equipo que tiene como funciones:
  - Realizar proyectos de desarrollo de software que resuelvan las necesidades que van apareciendo en la empresa:

<u>Proyectos Informáticos:</u>

- Integración de aplicaciones informáticas para un único Front en los Centros de Atención Telefónica de ETECSA.
- Análisis de datos de tráfico para toma de decisiones.
- Sistema para la integración y gestión de las estaciones públicas no gestionadas.

<u>Tecnologías:</u> Java, Spring-Boot, Django, Python, PHP, PostgreSQL

 Instalar, configurar, parametrizar Sistemas Integrados de Contabilidad, Capital Humano y Logística: SAP  Garantizar el soporte informático e instalar, configurar y dar mantenimiento a servidores y redes Microsoft: Windows Server, RedHad, SQL Server, Exchange Server.

## Ene 2013 - ene. 2018: Especialista en Ciencias Informáticas, ETECSA (Desarrollo de Software) - Dirección de Sistemas de Información, La Habana, Cuba

 Formar parte de un equipo de desarrollo de aplicaciones informáticas para ETECSA trabajando como Backend y en ocasiones apoyando el Frontend.

### Proyectos Informáticos:

- Sistema para la toma de decisiones en telefonía pública.
- Automatización del Proceso Legal en la División Habana. ETECSA.
- Automatización de la prestación de servicios logísticos internos en la DVLH.
- Sistema de supervisión a operadoras de las mesas de prueba en la División Habana. ETECSA.
- Análisis de logs de servidores Zentyal y trazas de internet generando alertas de comportamiento laboral.

### Tecnologías:

- Lenguajes de Programación : Java y Python
- OMP: Hibernate
- Framework: Spring y Django
- Gestor de Base de Datos: PostgreSQL.
- Sistema de Control de Versiones: GIT

## abr. 2007 - dic. 2012: Especialista en Ciencias Informáticas, ETECSA (Soporte Informático) - Dirección de Sistemas de Información, La Habana, Cuba

- Garantizar el soporte informático a los trabajadores de la empresa instalando el sistema operativo (Windows y Ubuntu), configurando las posiciones de acuerdo a lo establecido en la empresa.
- Parametrización de aplicaciones informáticas como SAP.

## may. 2006 - mar. 2007: Ejecutiva Comercial en la Empresa de Telecomunicaciones de Cuba, Remedios Villa Clara, Cuba.

 Realizar contratos, cobros, ventas de equipos y servicios a clientes de ETECSA explotando para ellos los sistemas informáticos existentes en la Empresa. (SAP, SIPREC, COBROS)

# mar. 2002 - abr. 2006: Analista de Ciencias Informáticas, Empresa de Tabacos de Remedios, Villa Clara, Cuba

- Desarrollo de aplicaciones informáticas que permitieran automatizar los procesos de producción y control de la calidad de la empresa. (FoxPro y Microsoft Acces)
- Instalar, configurar, parametrizar el sistema integrado de contabilidad de tabaco.
- Elaborar y supervisar estrategias de Seguridad Informática.

sept. 2001 - feb 2002: Analista de Ciencias Informáticas, Sectorial de Salud Pública de Remedios, Villa Clara, Cuba

- Instalar, configurar, parametrizar el sistema integrado de contabilidad de salud.
- Elaborar y supervisar estrategias de Seguridad Informática.

sept. 1994 - agosto. 2001: Analista de Ciencias Informáticas, Central Azucarero Chiquitico Fabregat, Villa Clara, Cuba

 Realizar aplicaciones informáticas que permitieran automatizar los procesos contables y estimados cañeros de esa empresa. (FoxPro)

### Formación académica

2011-2013: **Máster en Telemática**. Facultad de Ingeniería Eléctrica de la Universidad Tecnológica de La Habana "José Antonio Echeverría" (*CUJAE*)

1989-1994: **Licenciada en Cibernética Matemática**. Facultad de Matemática, Física y Computación de la Universidad Central "Marta Abreu" de las Villas - Santa Clara, Cuba.

Nota media final 4.63 / 5.

#### **Idiomas**

Español: Nativo, Inglés: Lectura fluida

#### **Entrenamientos**

2021: Bootcamp en Programación. Cursos Spring, HTML +CCS, Test JUnit, JavaScript

2018: Seminario Internacional Nuevas Tecnologías Computación en la Nube. ALGORITMO. Chile

2017: Diplomado de Dirección y Gestión Empresarial. Escuela de Cuadros. Cuba

2016: Proyecto de Desarrollo de Talentos en Administración Universidad Huawei. China

2015: Curso Alta Disponibilidad Gestor Base de Datos ITELECOM. Chile

2012: Curso RUNA. Centro Formación ETECSA. Cuba

2009: Curso Postgree SQL. Centro Formación ETECSA. Cuba

2008: Curso Visual Basic Sitrans. Cuba

2006: Curso Ejecutiva Comercial ETECSA. Cuba

### Investigaciones

2013: Utilización de Herramientas de Inteligencia Artificial para lograr una adecuada toma de decisiones en el Servicio de Telefonía Pública en Cuba (PENTAHO)